【裁判字號】    89,上易,811
【裁判日期】    890531
【裁判案由】    竊盜
【裁判全文】
臺灣高等法院高雄分院刑事判決          八十九年度上易字第八一一號
    上訴人
    即被告      丁○○
右上訴人因竊盜案件，不服臺灣屏東地方法院八十八年度易字第一五三二號中華民國
八十八年十二月十六日第一審判決（起訴案號：臺灣屏東地方法院檢察署八十八年度
偵字第七一００號），提起上訴，本院判決如左：
      主      文
原判決撤銷。
丁○○共同連續帶兇器竊盜，處有期徒刑貳年。
      事      實
丁○○前違反麻醉藥品管理條例及犯毒品罪，經法院判處有期徒刑八月及三年十月，
合併應執行之刑為四年四月，嗣又因違反麻醉藥品管理條例及妨害家庭等案件，經法
院判處有期徒刑七年及三月，應執行有期徒刑七年二月，經合併執行有期徒刑，嗣於
八十七年十一月間假釋，於假釋中猶不知悔改，與亦有多項前科之馮丁山共同基於為
自己不法所有之概括犯意聯絡，先於八十八年十月十四日二時許，共同在屏東縣長治
鄉長治警察分駐所旁之舊市場，以己有客觀上具有危險性足為凶器之螺絲起子（未扣
案）破壞機車電門後，竊取丙○○所有之PIF－039號機車得手。復於翌（十五）日一
時許，承同一概括犯意，在同鄉○○村○○○路27之1 號前方，以同一手法，共同竊
取甲○○所有之 VL－740號大貨車一部得手。二人預備出售牟利之際，為警循線查獲
。案經內政部警政署水上警察局第八警察隊移送臺灣屏東地方法院檢察署檢察官偵查
起訴。
      理      由
一、右揭事實，業據上訴人即被告丁○○先後於警、偵訊原審、及本院審理中供認不
    諱，核與同案被告馮丁山於警、偵訊中之供述，及被害人丙○○、甲○○於警訊
    中所指述失竊情節相符，此外並有被害人等出具之贓物領據二紙及照片二張附卷
    可稽，罪証乙確，被告之犯行堪以認定。
二、按螺絲起子形銳而質堅，客觀上足供作兇器之用。核被告丁○○所為，係犯刑法
    第三百二十一條第一項第三款之加重竊盜罪，其與同案被告馮丁山間，就前開犯
    行，有犯意之連絡與行為分擔，均為共同正犯；又其前述二次犯行，時間緊接，
    手段相同，所犯為構成要件相同之罪，顯係基於概括犯意所為，應依連續犯之規
    定以一罪論。
三、原審據以論罪科刑，固非無見，惟按被告丁○○前因違反麻醉藥品管理條例及肅
    清煙毒條例之罪，經法院判處有期徒刑八月及三年十月，合併應執行之刑為四年
    四月，嗣又因違反麻醉藥品管理條例及妨害家庭等案件，經法院判處有期徒刑七
    年及三月，應執行有期徒刑七年二月，經合併執行有期徒刑，應於九十五年七月
    十二日執行完畢，嗣於八十七年十一月間假釋出獄，此有臺灣屏東地方法院檢察
    署刑案資料查註紀錄表一份附卷可證，則被告於假釋期間再犯本件之罪，尚非屬
    有期徒刑執行完畢後再犯有期徒刑以上之罪，不構成累犯，原判決認本件被告係
    累犯，尚有未洽。被告上訴意旨，以原審量刑過重，指摘原判決不當，雖無理由
    ，但原判決既有上開可議之處，自仍應由本院將原判決撤銷改判。爰審酌被告有
    多項前科，於犯本案時仍於假釋中，有本院被告全國前案查註紀錄表足稽，竟仍
    不知警惕，再為本案之二次竊盜犯行，素行不端、以結夥二人，共持一把螺絲起
    子行竊為犯罪手段、犯後坦承犯行等一切情狀，量處如主文所示之刑。至公訴人
    以被告有多項前科，且屢犯不改，因認被告有犯竊盜罪之習慣，併請宣告被告應
    於刑之執行前強制工作三年；然查，被告前固有多項前科，惟並無竊盜之紀錄，
    此有上開前科表為憑，是尚難僅以被告犯本案之二次竊盜犯行，即認被告有竊盜
    之習慣，公訴意旨請求對被告宣告強制工作，尚有未洽，附此說乙。至扣押之鑰
    匙一把並無證據足認與本案有何關係，亦難認係供被告犯本案所用，而被告所用
    以行竊之螺絲起子亦未扣案，爰均不併宣告沒收，附此敘乙。
據上論結，應依刑事訴訟法第三百六十九條第一項前段、第三百六十四條、第二百九
十九條第一項前段、刑法第二十八條、第五十六條、第三百二十一條第一項第三款，
判決如主文。
本案經檢察官邱榮藏到庭執行職務。
中    華    民    國     八十九     年       五       月   三十一 日
                              臺灣高等法院高雄分院刑事第九庭
                                  審判長法官  張乙松
                                        法官  江泰章
                                        法官  任森銓
右正本證乙與原本無異。
不得上訴。
                                      書記官  張文斌
中    華    民    國     八十九     年       六       月    二    日
附錄：本判決論罪科刑法條：
刑法第三百二十一條第一項
犯竊盜罪而有左列情形之一者，處六月以上五年以下有期徒刑：
一、於夜間侵入住宅或有人居住之建築物、船艦或隱匿其內而犯之者。
二、毀越門扇、牆垣或其他安全設備而犯之者。
三、攜帶兇器而犯之者。
四、結夥三人以上而犯之者。
五、乘火災、水災或其他災害之際而犯之者。
六、在車站或埠頭而犯之者。
                                                                Ｊ


司法院資訊處製作；財團法人民間司法改革基金會備份。
